【裁判字號】    97,抗,57
【裁判日期】    970121
【裁判案由】    聲請撤銷緩刑
【裁判全文】
臺灣高等法院刑事裁定                    97年度抗字第57號
抗  告  人  甲○○
上列抗告人因聲請撤銷緩刑案件，不服台灣台北地方法院96年12
月10日裁定（96年度撤緩字第82號），提起抗告，本院裁定如下
：
    主  文
抗告駁回。
    理  由
一、聲請意旨略以：受刑人甲○○分別因違反槍砲彈藥刀械管制
    條例、恐嚇案件，經台灣宜蘭地方法院於民國92年3月13日
    ，以92年度訴字第37號，判處有期徒刑1年8月、6月，應執
    行有期徒刑2年，緩刑5年，並於92年3月31日確定。於緩刑
    期內即96年7月11日，更故意犯公共危險案件，經臺灣臺中
    地方法院於96年7月24日，以96年度中交簡字第2113號，判
    處拘役40日，並於96年8月27日確定，已合於刑法第75條之1
    第1項第2款所定得撤銷緩刑宣告之原因，爰依刑事訴訟法第
    476條規定，聲請將上述緩刑之宣告，予以撤銷等語。
二、原裁定略以：聲請事實經核閱上開判決書無誤，並有臺灣高
    等法院被告前案紀錄表1份在卷可稽，核與刑法第75條之1第
    1項第2款得撤銷緩刑宣告之規定相符，本件聲請為有理由，
    爰依刑事訴訟法第476條規定，撤銷甲○○之緩刑宣告等語
    。
三、抗告意旨略以：抗告人係另犯傷害罪，係受損友所害，案發
    當時抗告人在場，但未動手，且抗告人於緩刑期間努力工作
    ，現已入營服役，從未違規，請撤銷原裁定，駁回檢察官聲
    請等語。
四、按「緩刑前因故意犯他罪，而在緩刑期內受得易科罰金之有
    期徒刑、拘役或罰金之宣告確定者」，足認原宣告之緩刑難
    收其預期效果，而有執行刑罰之必要者，「得」撤銷其宣告
    ，刑法第七十五條之一第一項第一款定有明文。考其立法意
    旨略以：關於緩刑之撤銷，現行法第75條第1項固已設有2款
    應撤銷之原因；至得撤銷緩刑之原因，則僅於保安處分章內
    第93條第3項與撤銷假釋合併加以規定，體例上不相連貫，
    實用上亦欠彈性，爰參酌德國及奧地利現行立法例增訂得撤
    銷緩刑之原因，其中現行關於緩刑前或緩刑期間故意犯他罪
    ，而在緩刑期內受得易科罰金之有期徒刑之宣告者，列為應
    撤銷緩刑之事由，因認過於嚴苛，而排除第七十五條應撤銷
    緩刑之事由，移列至得撤銷緩刑事由，俾使「法官依被告再
    犯情節，而裁量是否撤銷先前緩刑之宣告」；其次，如有前
    開事由，但判決宣告拘役、罰金時，可見行為人仍未見悔悟
    ，有列為得撤銷緩刑之事由，以資彈性適用，爰於第一項第
    一款、第二款增訂之。且本條採裁量撤銷主義，賦予法院撤
    銷與否之權限，特於第一項規定實質要件為「足認原宣告之
    緩刑難收其預期效果，而有執行刑罰之必要」，供作審認之
    標準。亦即於上揭「得」撤銷緩刑之情形，法官應依職權本
    於合目的性之裁量，妥適審酌被告所犯前後數罪間，關於法
    益侵害之性質、再犯之原因、違反法規範之情節是否重大、
    被告主觀犯意所顯現之惡性及其反社會性等情，是否已使前
    案原為促使惡性輕微之被告或偶發犯、初犯改過自新而宣告
    之緩刑，已難收其預期之效果，而確有執行刑罰之必要。經
    查：抗告人受緩刑宣告之案件，其犯罪係以強暴方式為之，
    而其後於緩刑期間，所犯案件，又係出以暴力，顯然緩刑期
    間之保護管束，對其暴力惡性之改善，難認有效，且其再犯
    原因，雖釁自彼起，然抗告人本當思己係於保護管束狀態，
    遠避糾紛，尚有不及，竟爾聚眾出入娛樂場所，進而糾眾傷
    人，被害人因而受有食指肌腱斷裂，第三頸椎棘突骨折暨多
    處撕裂傷等情，有判決書在卷可參，其情節、惡性均難謂輕
    ，堪認緩刑之宣告，已難收其預期之效果，而確有執行刑罰
    之必要。原審因認檢察官聲請撤銷抗告人之緩刑，為有理由
    ，應予准許，而宣告撤銷緩刑，核無不合（雖原裁定引用法
    條有誤，惟其後已更正），抗告意旨，空言主張不得撤銷緩
    刑，為無理由，應予駁回。
據上論斷，依刑事訴訟法第四百十二條，裁定如主文。
中    華    民    國    97    年    1     月    21    日
                  刑事第十八庭審判長法  官  溫耀源
                                    法  官  陳健順
                                    法  官  周政達
以上正本證明與原本無異。
不得抗告。
                                    書記官  莊昭樹
中    華    民    國    97    年    1     月    21    日


司法院資訊處製作；財團法人民間司法改革基金會備份。
